# 集团公司股权转让的账务处理

提问人：liuxizhongpeter 时间：2017-08-18 08:42:25
某集团公司有两家子公司分别是100%直接持股的A公司和75%直接持股的B公司，集团公司现将持有A公司100%的股权按照A公司的净资产转让给B公司持有，股权结构变为集团持有B公司75%股权，B公司100%持有A公司股权。问题是如果想分层逐级合并，在B公司合并报表层面按照同一控制下企业合并进行合并（B公司发生了控股合并，合并前后AB公司均受集团公司控制），然后再将B公司合并到集团公司。这样合并的思路对不对？因为这样合并比较麻烦，有没有比较简单的合并方法？

回答人：chenyiwei
层层合并的思路总体上没有问题，而且因为A公司的历史数据已经包含在B公司的小合并结果中，因此没有必要再单独将A公司在集团直接持股期间的财务数据再次纳入合并。在其他一些案例中，因为标的公司（被合并方）历史上的财务数据同时出现在其原母公司和现母公司的合并报表中，这两者共同的更上层母公司还应注意进行一定的技术处理以消除该重复，但这个问题在这个特定案例中不存在，只需抵销母公司确认的股权处置损益和B公司就同一控制下合并事项确认的资本公积即可。